【裁判字號】    97,消債清,45
【裁判日期】    971027
【裁判案由】    清算事件
【裁判全文】
臺灣臺南地方法院民事裁定            97年度消債清字第45號
債  務  人  甲○○
上列當事人聲請消費者債務清理事件，本院裁定如下：
    主  文
債務人甲○○自民國九十七年十月二十七日十七時起開始清算程
序。
    理  由
一、按債務人不能清償債務或有不能清償之虞者，於法院裁定開
    始更生程序或許可和解或或宣告破產前，得向法院聲請清算
    。法院開始清算程序之裁定，應載明其年、月、日、時，並
    即時發生效力，消費者債務清理條例第3條、第80條、第83
    條第1項定有明文。
二、本件債務人主張：債務人現每月薪資收入約新臺幣（下同）
    19,083元，負債總額為615,954元，債務人名下並無任何財
    產，負債顯然超過資產甚多。債務人與最大債權金融機構中
    國信託商業銀行協商時，中國信託商業銀行電話要求債務人
    每月還款6,000元，但債務人尚須扶養配偶及子女，實無法
    達成債權銀行所提之方案，因而協商不成立。債務人僅係一
    般消費者，未曾從事營業，復未經法院裁定開始更生程序或
    許可和解或或宣告破產，爰向本院聲請清算等語。
三、債務人主張其現每月薪資收入約19,083元，負債總額為615,
    954元，名下並無任何財產。債務人僅係一般消費者，未曾
    從事營業之事實，業據提出債權人清冊、財產及收入狀況說
    明書、財政部台灣省南區國稅局95年、96年度綜合所得稅各
    類所得資料清單、財政部台灣省南區國稅局財產歸屬資料清
    單、財團法人金融聯合徵信中心當事人查詢個人資料（信用
    報告）、合作金庫薪轉存摺內頁影本為證，堪認債務人確已
    達不能清償債務或有不能清償之虞之程度。
四、按債務人對於金融機構因消費借貸、自用住宅借款、信用卡
    或現金卡契約而負債務，在聲請更生或清算前，應提出債權
    人清冊，以書面向最大債權金融機構請求協商債務清償方案
    ，並表明共同協商之意旨，消費者債務清理條例第151條第1
    項定有明文。債務人主張其曾向最大債權金融機構中國信託
    商業銀行申請債務協商，惟協商不成立，業據提出前置協商
    不成立通知書為證，自堪信為真實。
五、綜上所述，債務人僅係一般消費者，未曾從事營業，其已達
    不能清償債務或有不能清償之虞之程度。債務人曾向最大債
    權金融機構中國信託商業銀行請求協商債務清償方案，惟協
    商不成立，且未經法院裁定開始更生程序或許可和解或或宣
    告破產，又查無消費者債務清理條例第6條第3項、第8條、
    第82條第2項所定駁回清算聲請之事由存在，則債務人聲請
    清算，應屬有據，爰裁定如主文。
中    華    民    國    97    年    10    月    27    日
              民事第一庭    法      官  蘇正賢
上為正本係照原本作成
本件不得抗告
本裁定已於97年10月27日17時公告。
中    華    民    國    97    年    10    月    27    日
                            書  記  官  陳美萍


司法院資訊處製作；財團法人民間司法改革基金會備份。
